【裁判字號】    89,小上,56
【裁判日期】    890919
【裁判案由】    給付管理費
【裁判全文】
臺灣臺中地方法院民事判決  八十九年度小上字第五十六號
        上  訴  人  甲○○
        被 上 訴人  中國城天際線管理委員會
                              .
        法定代理人  王建南    .
右當事人間請求損害賠償事件，上訴人對於民國八十九年四月二十四日本院豐原簡易
庭所為第一審之判決（八十九年度豐小字第五一號）提起上訴，本院判決如左：
    主      文
上訴駁回。
第二審訴訟費用新台幣玖佰參拾壹元由上訴人負擔。
    事      實
甲、上訴人方面：
  一、聲明：(一)原判決廢棄。(二)被上訴人在第一審之訴及假執行之聲請駁回。
  二、陳述：原判決內容可議者有四：
  （一）上訴人未於期限內收到開庭通知：上訴人之信件均為被上訴人所屬人員代收
        ，而未於言詞辯論之期日前交付上訴人，致上訴人根本無法參加第一審之言
        詞辯論，實有違公平原則。
  （二）被上訴人不具法人資格，不得為本件請求：被上訴人未能提出銀行帳號及內
        容，違反公寓大廈管理條例第三十四條第六款之規定，令上訴人對其合法性
        存疑，而不得為本件請求。
  （三）被上訴人積欠之修繕費遠大於被上訴人請求金額：上訴人居住之房屋為大廈
        之頂樓，而因大廈頂樓屋頂長期疏於維護，致上訴人房屋因而嚴重破損，其
        修繕費依公寓大廈管理條例第七條第三款、第十條第二項，應由管理人或管
        理委員會支付。上訴人已於八十七年寄發存證信函告知，惟被上訴人一再推
        託，毫無解決誠意，後經上訴人自行雇工修復，支出修繕費五十餘萬元，被
        上訴人就此竟隻字不提，實令人不服。
  （四）被上訴人請求金額有重複及錯誤：縱本大廈之管理費收費原則乃依據權狀坪
        數乘以每坪三十五元計算，惟上訴人所有之Ｄ12及Ｅ12兩戶房屋依建築改良
        物所有權狀記載，應分別為三十點八五坪及三十點八一坪，且不應加計車位
        費。
乙、被上訴人方面：
  一、聲明：駁回上訴。
  二、陳述：
  （一）第一審開庭通知係大廈管理員代收，仍屬合法送達。
  （二）被上訴人係依公寓大廈管理條例設立之管理委員會，自有當事人能力。
  （三）系爭大廈頂樓並無上訴人所指之嚴重漏水情事，被上訴人亦未能證明有支出
        修繕費五十餘萬元。
  （四）被上訴人有購買二個機械車位，且應負擔公共設施，坪數計算無錯誤。
    理      由
一、按對於小額程序之第一審裁判之上訴或抗告，非以其違背法令為理由，不得為之
    。上訴狀內應記載上訴理由，表明（１）原判決所違背之法令及具體內容。（２
    ）依訴訟資料可認為原判決有違背法令之具體事實。民事訴訟法第四百三十六條
    之二十四第二項、同條之二十五定有明文。又依上訴意指足認上訴無理由者，得
    不經言詞辯論為第二審判決，同法第四百三十六條之二十九條亦有明文。所謂判
    決有違背法令，乃指判決不適用法規或適用不當（同法第四百三十六條之三十二
    第二項準用第四百六十八條）。
二、上訴意旨略以：上訴人未於期限內收到開庭通知，被上訴人未具法人資格，並無
    當事人能力，且被上訴人請求金額並不正確，並應扣除上訴人墊付之修繕費等語
    。
三、本件上訴人提出上訴主張本件並未合法送達及被上訴人並無當事人能力等語，固
    已提出民事訴訟法第四百三十六條之二十五第二款之具體事實，應認已為合法上
    訴。惟查原審言詞辯論期日通知書業經上訴人住居之台中縣大雅鄉○○○路「天
    際線」社區有辨別事理能力之公寓大廈管理員蓋章收受，有送達證書三紙附於原
    審卷可參，依民事訴訟法第一百三十七條第一項之規定，已屬合法送達；況前開
    言詞辯論通知書分別於八十九年三月十日、八十九年三月三十日收件，經具領人
    親於註明收件人姓名、日期、信件號碼之掛號信件明細表簽名領訖，亦有信件明
    細表二紙附卷足憑，上訴人空言主張其並未收受言詞辯論通知書云云，洵無可採
    ；又被上訴人既屬依公寓大廈管理條例設立之公寓大廈管理委員會，即有當事人
    ，上訴人指摘被上訴人並無當事人能力云云，亦屬無據。
四、至上訴人另主張被上訴人請求金額並不正確，並應扣除上訴人墊付之修繕費云云
    ，既非對於原判決有何違背法令為指摘，本院就該部分，即無從審酌。
五、從而，上訴人以原審判決認事用法難謂無誤云云，顯無理由，爰不經言詞辯論，
    逕以判決駁回之。
據上論結，爰依民事訴訟法第四百三十六條之二十九、第四百六十三條、第四百三十
六條之三十二第二項、第七十八條、第四百三十六條之十九第一項，判決如主文。
中      華      民      國    八十九    年      九      月      十九    日
                                    臺灣臺中地方法院民事第三庭
~B審判長法      官  林清鈞
~B      法      官  唐敏寶
~B      法      官  林慧貞
不得上訴。
右為正本係照原本作成。
中      華      民      國    八十九    年      九      月      二十    日
~B      法院書記官


司法院資訊處製作；財團法人民間司法改革基金會備份。
